【裁判字號】    97,消債更,348
【裁判日期】    971029
【裁判案由】    更生事件
【裁判全文】
臺灣板橋地方法院民事裁定           97年度消債更字第348號
聲  請  人  乙○○
代  理  人  甲○○律師
上列當事人因消費者債務清理事件聲請更生，本院裁定如下：
    主  文
聲請駁回。
聲請費用由聲請人負擔。
    理  由
一、按債務人與金融機構協商成立者，不得聲請更生或清算，但
    因不可歸責於己之事由，致履行顯有重大困難者，不在此限
    ；本條例施行前，債務人依金融主管機關協調成立之中華民
    國銀行公會會員辦理消費金融案件無擔保債務協商機制與金
    融機構成立之協商，準用前項之規定，消費者債務清理條例
    第151條第5項、第 6項分別定有明文。又聲請更生或清算不
    合程式或不備其他要件者，法院應以裁定駁回之，但其情形
    可以補正者，法院應定期間先命補正，復為同條例第 8條所
    明定。
二、本件聲請意旨略以：伊有不能清償債務之情事，目前債務總
    金額為新臺幣（下同）0000000 元，消費者債務清理條例施
    行前，曾依照中華民國銀行公會會員辦理消費金融案件無擔
    保債務協商機制，與其最大債權金融機構台新國際商業銀行
    股份有限公司成立協商，雙方約定聲請人自民國95年6 月起
    ，分120 期，利率3.88% ，每月清償18 568元直至全部清償
    為止；而聲請人協商當時每月薪資約有5 萬元，除需負擔一
    家四口生活費約2 萬元外，尚有登記在聲請人配偶名下之房
    屋貸款及車貸，每月須分別繳交11000 元及18000 元，復因
    聲請人與配偶均為上班族，偶需請臨時保母或央請聲請人父
    母幫忙照顧，故會固定給聲請人父母生活費每月15000 元，
    而前開收入不足支出之部分，則由聲請人配偶協助負擔或其
    持保單質借，近來聲請人長子及長女開始上私立幼稚園，故
    每月合計增加約2 萬元之學費支出，聲請人配偶之房屋貸款
    ，因兩年優惠利率屆期開始償還本金，每月須支出25000 元
    以上，已無法為聲請人分擔任何家庭生活費用，因而在清償
    11期後，終至96年8 月毀諾，其毀諾實具有不可歸責於己致
    履行顯有重大困難之事由，其願每期清償6500元，以每月清
    償一期8 年共96期之方式，總清償金額為624000元，清償之
    成數計為原債務總額之3.3 成，懇請鈞院裁定開始更生等語
    。
三、查聲請人之陳述，固據其提出銀行公會無擔保債務還款計畫
    表、聯合徵信中心債權人清冊、台新銀行第00000000000 帳
    號存摺內頁及台新銀行於97年 9月23日提出之台新債協97法
    字第30251 號函，固堪證明其曾參與銀行公會協商，且於96
    年8 月毀諾等情，惟聲請人主張：其長子、長女開始上私立
    幼稚園，增加約2 萬元學費支出，及配偶因為房貸償還金額
    調高，無法分擔家庭費用等情，核屬聲請人協商當時可得預
    見之事實，聲請人經評估後仍願成立協商，自應履行該協商
    條件，核與消費者債務清理條例第151 條第5 項但書「因不
    可歸責於己之事由致履行顯有重大困難」之要件不符，上開
    欠缺又無從補正，依上說明，應駁回其更生之聲請，爰裁定
    如主文。
中    華    民    國    97    年    10    月    29    日
                  民事第三庭    法      官  陳映如
上為正本係照原本作成
如不服本裁定，應於裁定送達後10日內，以書狀向本院提出抗告
，並繳納抗告費新臺幣1千元
中    華    民    國    97    年    10    月    30    日
                                書  記  官  李錦輝


司法院資訊處製作；財團法人民間司法改革基金會備份。
